臺灣高等法院臺中分院刑事判決　　　　　　　　　　九十三年度上訴字第三四一號
　　上　訴　人
　　即　被　告　丙○○
　　選任辯護人　張績寶
　　選任辯護人　張繼準
　　上　訴　人
　　即　被　告　甲○○
右上訴人因違反森林法等案件，不服臺灣苗栗地方法院九十二年度訴字第二三二號，
中華民國九十三年一月六日第一審判決（起訴案號：臺灣苗栗地方法院檢察署九十一
年度偵字第三三一○號、第三五八四號、第四八四八號、第一○七五號、第一○七六
號、第二一九一號），提起上訴，本院判決如左：
    主      文
原判決關於丙○○部分撤銷。
丙○○結夥三人以上，攜帶兇器竊盜，處有期徒刑拾月。
其他上訴駁回。
    事實及理由
甲、關於上訴人即被告丙○○部分：
一、本院認定之犯罪事實及證據與原審判決書之記載相同，茲引用之。（如附件）
二、被告丙○○竊取林木所攜帶之鋸子，鋸齒鋒利，在客觀上可供作為兇器使用，核
    其所為係犯政府採購法第八十七條第五項之罪及刑法第三百二十一條第一項第四
    款、第三款之結夥三人以上，攜帶兇器之加重竊盜罪。被告丙○○關於違反政府
    採購法部分，與甲○○、林昌洪、邱肇育、許育源、李富祥（起訴書漏未認定李
    富祥係共犯）、曾清良間，就加重竊盜罪部分，被告丙○○與甲○○、黃家晟、
    潘光輝、潘光為、林昌洪、李祈達、李志雄、詹見立、謝國章間，彼此有犯意聯
    絡及行為分擔，均為共同正犯。關於加重竊盜部分，被告丙○○利用不知情的陳
    俊傑、柯詹永龍、陳基昌、姜雲貴等人駕駛板車載運所竊木材係間接正犯。其所
    犯加重竊盜罪與違反政府採購法二罪間，有方法結果之牽連關係，應依刑法第五
    十五條規定從一重之加重竊盜罪處斷。
三、原審以被告罪證明確，予以論罪科刑，固非無見，惟查同案被告甲○○除與被告
    丙○○共犯前開罪行外，另犯一次加重竊盜罪（詳原審判決書事實欄第一項所載
    ），原審就被告甲○○、丙○○二人所犯加重竊盜罪部分，僅量處被告甲○○有
    期徒刑一年，被告丙○○卻量處有期徒刑一年二月，其量刑顯失均衡，尚有未洽
    ，被告丙○○上訴意旨略以原審量刑過重云云指摘判決不當，尚非無理由，應由
    本院將原判決關於被告丙○○部分撤銷改判，爰審酌被告丙○○犯罪動機、目的
    、手段及犯後態度等一切情狀，量處如主文第二項所示之刑。另關於被告丙○○
    等人之供竊盜所用之鋸子，因非屬違禁物，復未扣案，為免將來執行上之困難，
    不另為沒收之諭知。
乙、關於上訴人即被告甲○○部分：
一、本案經本院審理結果，認第一審判決關於上訴人甲○○部分認事用法及量刑均無
    不當，應予維持，並引用第一審判決書記載之事實、證據及理由（如附件）。
二、上訴人即被告甲○○上訴意旨略以原審量刑太重云云，指摘原判決不當，惟查，
    本件被告甲○○連續犯結夥三人以上，攜帶兇器竊盜罪，且因違反森林法之侵害
    法益達新台幣一千八百二十三萬五千九百二十六元，原審審酌上情，及其素行、
    犯後態度、手段等一切情狀，就其所犯竊盜部分量處處有期徒刑壹年，違反森林
    法部分量處有期徒刑拾月，併科罰金壹仟捌佰貳拾參萬伍仟玖佰貳拾陸元，罰金
    如易服勞役以罰金總額與陸個月之日數比例折算。應執行有期徒刑壹年捌月，併
    科罰金壹仟捌佰貳拾參萬伍仟玖佰貳拾陸元，罰金如易服勞役以罰金總額與陸個
    月之日數比例折算，其量刑尚屬允當。被告仍執前詞指摘原判決不當，其上訴無
    理由，應予駁回。
丙、據上論斷，應依刑事訴訟法第三百六十九條第一項前段、第三百七十三條、第三
    百六十八條，第三百六十四條、第二百九十九條第一項前段，政府採購法第八十
    七條第五項，刑法第十一條前段、第二十八條、第三百二十一條第一項第四款、
    第三款、第五十五條，判決如主文。
本案經檢察官乙○○到庭執行職務。
中      華      民      國　    九十三     年     六      月    十七　　日
                                臺灣高等法院臺中分院刑事第十庭
                                      審判長法  官  林  照  明
                                      　　　法  官  王  　　銘
                                      　　　法　官  林  清  鈞
右正本證明與原本無異。
被告甲○○就違反森林法部分得上訴。
其他均不得上訴。
如不服本判決應於收受送達後十日內向本院提出上訴書狀，其未敘述上訴之理由者並
得於提起上訴後十日內向本院補提理由書（均須按他造當事人之人數附繕本）。
　　　　　　　　　　　　　　　　　　　　　　書記官  劉  恒  宏
中      華      民      國　    九十三     年     六      月   二十三 　日
                                                                        Ｒ
